【裁判字號】    98,上易,828
【裁判日期】    981030
【裁判案由】    竊盜等
【裁判全文】
臺灣高等法院高雄分院刑事判決         98年度上易字第828號
上  訴  人
即  被  告  乙○○
上列上訴人因竊盜等案件，不服臺灣高雄地方法院98年度訴字第
758 號中華民國98年8 月20日第一審判決（起訴案號：臺灣高雄
地方法院檢察署98年度偵字第1084號），提起上訴，本院判決如
下：
     主  文
上訴駁回。
     理  由
一、按「不服地方法院之第一審判決而上訴者，應向管轄第二審
    之高等法院為之。上訴書狀應敘述具體理由。上訴書狀未敘
    述上訴理由者，應於上訴期間屆滿後20日內補提理由書於原
    審法院。逾期未補提者，原審法院應定期間先命補正」、「
    第二審法院認為上訴書狀未敘述理由或上訴有第362 條前段
    之情形，應以判決駁回之。但其情形可以補正而未經原審法
    院命其補正者，審判長應定期間先命補正」，民國96年7 月
    4 日修正公布、同年月6 日施行之刑事訴訟法第361 條、第
    367 條分別定有明文。職是，不服地方法院之第一審判決而
    上訴者，其上訴書狀應敘述具體理由，至於上訴理由是否具
    體，係屬第二審法院審查範圍，則不在命補正之列，此參照
    上開條文之修正理由自明。
二、再所稱具體理由，係指須就不服之判決為具體之指摘而言，
    如僅泛稱原判決認事用法不當或採證違法、判決不公等，均
    非具體理由（法院辦理刑事訴訟案件應行注意事項第162 點
    參照）。復按「所謂具體理由，必係依據卷內既有訴訟資料
    或提出新事證，指摘或表明第一審判決有何採證認事、用法
    或量刑等足以影響判決本旨之不當或違法，而構成應予撤銷
    之具體事由，始克當之（例如：依憑證據法則具體指出所採
    證據何以不具證據能力，或依憑卷證資料，明確指出所為證
    據證明力之判斷如何違背經驗、論理法則）；倘僅泛言原判
    決認定事實錯誤、違背法令、量刑失之過重或輕縱，而未依
    上揭意旨指出具體事由，或形式上雖已指出具體事由，然該
    事由縱使屬實，亦不足以認為原判決有何不當或違法者（例
    如：對不具有調查必要性之證據，法院未依聲請調查亦未說
    明理由，或援用證據不當，但除去該證據仍應為同一事實之
    認定），皆難謂係具體理由，俾與第二審上訴制度旨在請求
    第二審法院撤銷、變更第一審不當或違法之判決，以實現個
    案救濟之立法目的相契合，並節制濫行上訴」（最高法院97
    年度台上字第892 號判決意旨參照）。是如上訴理由書狀並
    未依據卷內訴訟資料，具體指摘原判決認事用法有何違法或
    不當之情形，即屬上訴未敘述具體理由。又上訴書狀未敘述
    具體理由者，其上訴即屬於刑事訴訟法第362 條前段所定「
    上訴不合法律上之程式」之情形，第二審法院自應依同法第
    367 條之規定，以判決駁回之。
三、上訴人即被告乙○○經原審以竊盜罪判處有期徒刑9 月；收
    受贓物罪拘役50日，如易科罰金以新台幣1000元折算1 日，
    有判決書在卷可稽。被告對贓物罪部分不服，提起上訴，略
    以：被告並未向張簡再添收受任何款項，張簡再添亦未清償
    被告新台幣（下同）500 元，原審竟為此部分有罪之判決，
    尚有未當，為此提起上訴云云。經查：
  (一)原判決理由已說明：「97年12月2 日....晚間6 時16分許，
    張簡再添騎機車行至潮州鎮○○路9 巷與中正路口時，見甲
    ○○獨自一人步行於太平路9 巷內，遂基於意圖為自己不法
    之所有及搶奪之犯意，騎乘上述竊得之機車尾隨甲○○進入
    太平路9 巷，隨即迅速駛至甲○○後方，並強行取走甲○○
    左手所提之金色女用包包1 個得手，內有現金2500元、桃紅
    色摩托羅拉廠牌V30 款式之手機1 支及甲○○之健保卡、合
    作金庫提款卡、玉山銀行信用卡各1 張，事後張簡再添便於
    同日，在龍港橋下，將贓款1000元交付予知情之乙○○請其
    購買毒品共同施用，而以上開金額之一半供作其清償本來積
    欠乙○○500 元之債務，乙○○亦基於收受贓物之犯意而收
    受等，均據被告張簡再添於臺灣屏東地方法院檢察署檢察官
    98年5 月6 日偵查時具結證稱：伊認識乙○○，....搶錢之
    前沒有告訴他，他應該不曉得，伊是臨時起意的，搶到的錢
    有分給他，他還是收下，他拿去買藥，伊所陳述乙○○部分
    沒有要陷害他等語....；於本院98年8 月6 日審判期日時亦
    證稱：在97年12月2 日....下午6 時16分許行至潮州鎮○○
    路9 巷內與中正路口時，搶奪一位行人女子的女用包包，內
    有現金新台幣2500元....伊拿了1000元給乙○○，並與他一
    同去烏龍附近買毒品....」等語（原判決第3-4 頁）。
  (二)復於理由中說明：「被告乙○○最初雖否認曾經收受被告張
    簡再添交付之贓物，惟於98年8 月6 日審判期日最後亦已承
    認有收受贓物之犯行，並表示被告張簡再添確有積欠其500
    元，則被告張簡再添證述被告乙○○有上述收受贓物之證詞
    更可採信，被告乙○○最先否認收受贓物之辯解亦不可採」
    ；「另查公訴人就被告乙○○收受贓物之金額部分，於98年
    8 月6 日審判期日時業已當庭更正表示被告乙○○所涉收受
    贓物之犯罪事實金額應為1300元，並請本院論以一次收受贓
    物罪，而被告乙○○最後固承認有收受贓物之犯行，惟就被
    告張簡再添所稱其除了曾交付1000元予被告乙○○以購買海
    洛因供2 人一起吸用，其中500 元是要還積欠被告乙○○之
    欠款以外，另外還有交給被告乙○○其他贓款部分，被告張
    簡再添於偵查及本院98年8 月6 日審理期日時有時稱有給被
    告乙○○200 元，有時又稱有給300 元，最後就被告乙○○
    詢問其嫌錢少有無將該200 元及300 元丟還給他部分又答稱
    沒有看到，則被告張簡再添所稱被告乙○○另曾收受其300
    元贓款部分之證述顯有瑕疪，自不得憑該等有瑕疪之證述認
    定被告乙○○有另行收受300 元贓款之犯行。因公訴人認此
    部分與被告張簡再添交付被告乙○○1000元共同購買毒品及
    用以清償所積欠500 元款項部分，為單純一罪（應指接續犯
    ）關係，本院自毋庸另為無罪之諭知」等語（原判決第6-7
    頁）。
  (三)本院審酌上情，認原審已依全辯論意旨及調查證據之結果，
    論處被告收受贓物罪刑，並說明其認定事實之理由及所憑之
    證據，客觀上認事用法尚無不合，量刑亦屬妥適。上訴意旨
    翻異前詞，否認此部分犯罪，指摘原判決不當，惟並未依據
    卷內訴訟資料或提出新事實新證據，具體指摘原判決認事用
    法有何違法或不當，或違背論理法則或經驗法則之情形，顯
    屬上訴未敘述具體理由。核之上揭說明，應認本件上訴違背
    法律上之程式，應予以駁回。
四、依刑事訴訟法第367 條前段、第372 條，不經言詞辯論，逕
    為判決如主文。
中    華    民    國    98    年    10    月    30    日
                  刑事第七庭    審判長法  官  莊飛宗
                                      法  官  黃憲文
                                      法  官  陳明富
以上正本證明與原本無異。
本件判決不得上訴。
中    華    民    國    98    年    10    月    30    日
                                      書記官  劉鴻瑛


司法院資訊處製作；財團法人民間司法改革基金會備份。
